臺灣高等法院刑事判決　　　　　　　　96年度上訴字第1468號
上　訴　人　臺灣板橋地方法院檢察署檢察官
被　　　告　乙○○
　　　　　　　　　　聯絡地址：花蓮南華郵政90657號信箱
指定辯護人　本院公設辯護人甲○○
上列上訴人因被告違反槍砲彈藥刀械管制條例案件，不服臺灣板
橋地方法院95年度訴字第3348號，中華民國96年1月25日第一審
判決（起訴案號：臺灣板橋地方法院檢察署95年度偵字第21923
號），提起上訴，本院判決如下：
    主  文
原判決撤銷。
乙○○未經許可，寄藏可發射子彈具有殺傷力之改造手槍，處有
期徒刑參年，併科罰金新臺幣伍萬元，罰金如易服勞役，以新臺
幣壹仟元折算壹日。扣案之改造手槍壹枝（含彈匣壹個、槍枝管
制編號：0000000000號），沒收。
    事  實
一、乙○○明知可發射子彈具有殺傷力之改造手槍為槍砲彈藥刀
    械管制條例規定之違禁物，未經許可，不得寄藏，竟基於寄
    藏改造手槍之犯意，於民國94年6、7月間（斯時其年滿17歲
    、未滿18歲），在臺北縣蘆洲市○○路408巷6號1樓住處，
    未經許可，收受真實姓名年籍資料不詳、綽號「孔雀」之成
    年男子所交付可發射子彈具有殺傷力之仿ＣＯＬＴ廠半自動
    手槍製造之槍枝換裝土造金屬槍管而成之改造手槍一枝（含
    彈匣一個、槍枝管制編號：0000000000號）而寄藏；迄至95
    年9月14日下午4時30分許，其攜帶該改造手槍至臺北縣蘆洲
    市○○路62號對面人行道上，經警盤查而查獲，並扣得上開
    改造手槍，始查知上情。
二、案經臺北縣政府警察局蘆洲分局報請臺灣板橋地方法院檢察
    署檢察官偵查起訴。
    理  由
壹、程序部分：
    程序方面有關證據能力部分：被告乙○○及辯護人於原審及
    本院準備程序中，並未就本案卷內證據資料之證據能力提出
    爭執，且均同意引為證據，及迄於言詞辯論終結前，亦未就
    本院所調查之證據主張有不得作為證據之情形，是本案卷內
    證據資料均得作為本案證據，且經本院審酌後，認下述證據
    並無違法取證或證據力明顯偏低之情形，以資為證據並無不
    當，則揆諸刑事訴訟法第159條之5規定意旨，本案經調查之
    證據，均有證據能力，合先敘明。
貳、實體部分：
一、認定犯罪事實所憑之證據及理由：
    上揭事實，業據被告乙○○迭於警詢、偵訊、原審及本院審
    理時均坦承犯行，且扣案之改造手槍經送鑑驗結果為：送鑑
    改造手槍1枝（含彈匣1個、槍枝管制編號：0000000000號）
    ，認係仿ＣＯＬＴ廠半自動手槍製造之槍枝，換發土造金屬
    槍管而成之改造手槍，機械性能良好，可擊發適用子彈，認
    具殺傷力乙節，此有臺北縣政府警察局槍枝初步檢視報告表
    、內政部警政署刑事警察局95年9月28日刑鑑字第095013937
    2號槍彈鑑定書各乙份（詳見偵查卷第20至21、32至34頁）
    在卷可稽；此外，有查獲之照片及扣案手槍之照片共7張（
    詳見偵查卷23至26頁）附卷可參。是被告之自白核與事實相
    符，堪以採信。本件事證明確，被告犯行足堪認定，應予依
    法論科。
二、論罪：
    被告未經許可，寄藏可發射子彈具有殺傷力之改造手槍，核
    其所為，係犯槍彈藥刀械管制條例第8條第4項之未經許可寄
    藏可發射子彈具有殺傷力之改造手槍罪。槍砲彈藥刀械管制
    條例係將持有與寄藏手槍罪為分別之處罰規定，而寄藏與持
    有，均係將物置於自己實力支配之下，僅寄藏必先有他人之
    持有行為，而後始為之受寄代藏而已，故寄藏之受人委託代
    為保管，其保管之本身，亦屬持有，不過，此之持有係受寄
    之當然結果，雖不應另就持有予以論罪，然未經許可持有手
    槍，其持有之繼續，為行為之繼續，亦即一經持有手槍，罪
    已成立，但其完結須繼續至持有行為終了時為止。則包括持
    有之寄藏手槍行為，自亦為行為之繼續，其犯罪之完結須繼
    續至寄藏行為終了時為止（此與司法院院解字第3632號解釋
    所稱寄藏贓物罪於寄藏行為完畢時其犯罪即已完成，其後之
    占有該贓物乃犯罪之狀態繼續，而非行為繼續，迥不相同）
    。本件被告最初持有可發射子彈具有殺傷力之改造手槍之時
    間為94年6、7月間，雖係在刑法於94年2月2日修正公佈，並
    於95年7月1日施行前，然其持有行為繼續至95年9月14日始
    被查獲，其持有行為之終了既在該條例修正公布施行後，自
    無行為後法律變更而為新舊法律之比較適用可言（最高法院
    95年度台上字第3461號判決參照），併予敘明。
三、撤銷改判及科刑之理由：
    原審據以論罪科刑，固非無據，惟按刑法第59條之酌量減輕
    其刑，並於犯罪之情狀，在客觀上足以引起一般同情，認為
    即予宣告法定最低度刑期，猶嫌過重者，始有其適用，至於
    被告無前科，素行端正，子女眾多等情狀，僅可為法定刑內
    從輕科刑之標準，不得據為酌量減輕之理由，最高法院51年
    度台上字第899號判例可資參照。本件被告所犯係槍砲彈藥
　　刀械管制條例第8條第4項之未經許可，寄藏同條第1項所列
  　槍枝之罪，其法定本刑係3年以上10年以下有期徒刑，此係
    立法者考量該等槍支雖不若同條例第7條第1項所列槍支之殺
    傷力及危害程度，然仍係對社會秩序及人民生命財產安全造
    成重大危害，始立法禁止，並以3年以上10年以下有期徒刑
    之重刑為其法定本刑。原審以被告未曾擁槍為其他不法行為
    ，及被告預定入伍服役，為適用刑法第59條減輕其刑之理由
    之一。然被告即將入伍服役，與犯罪之情狀尚無相關，且客
    觀上被告即將入伍服役一事，亦無法引起一般同情（蓋人民
    有依法律服兵役之義務），原審以此作為適用刑法第59條之
    理由，尚有誤會；至被告若擁槍為其他犯行，則尚應依其所
    犯之他罪之規定予以處罰，而若被告未為其他犯行，則僅應
    依槍砲彈藥刀械管制條例第8條第4項規定科以刑罰，此屬當
    然之理，尚難以被告未構成其他犯罪，即認被告所構成之本
    罪之犯罪情狀顯可憫恕，是原審以此作為適用刑法第59條之
    理由，亦有誤會。另原審於適用刑法第59條減輕其刑後，尚
　　對被告予以緩刑之宣告，僅另諭知被告需繳納罰金5萬元，
  　如此之刑度宣告，將造成被告所犯係槍砲彈藥刀械管制條例
    第8條第4項最輕本刑係3年有期徒刑之重罪，然實質上被告
    所受之刑罰並非有期徒刑，亦非一日之拘役，而僅係5萬元
    之罰金，此宣告刑與本條項所定之最輕本刑3年有期徒刑差
    距甚大，本件原審量刑亦有過輕之違誤。檢察官執以上訴為
    有理由。原判決既有可議，自應撤銷改判。爰審酌被告犯罪
    之動機、目的、手段實屬可議，且寄藏具有殺傷力之改造手
    槍對社會治安之危害性非輕，惟其年輕識淺，且素行尚可，
    此有臺灣高等法院被告前案紀錄表乙份在卷可證，及未持扣
    案改造手槍為其他不法之犯行，以及參酌本案因員警接獲民
    眾報案而至上開地點盤查被告，被告隨即坦承犯行，並指引
    警員在花圃內查扣改造手槍乙節，此有被告警詢筆錄（詳見
    偵查卷第9頁）可證，犯罪後深表悔悟之態度等一切情狀，
    量處如主文所示之刑，併就罰金部分，諭知易服勞役之折算
    標準。扣案之改造手槍1枝（含彈匣1個、槍枝管制編號：00
    00000000號）業經鑑驗可擊發子彈，且具有殺傷力，已如前
    述，係屬槍砲彈藥刀械管制條例第4條第1項第1款所定槍砲
    ，為違禁物，不問屬於犯罪行為人與否，爰依刑法第38條第
    1項第1款之規定，併予宣告沒收。
四、適用法律：
據上論斷，應依刑事訴訟法第369條第1項前段、第364條、第299
條第1項前段，槍砲彈藥刀械管制條例第8條第4項，刑法第11條
前段、第42條第3項、第38條第1項第1款，判決如主文。
本案經檢察官呂丁旺到庭執行職務。
中　　華　　民　　國　　96　　年　　6 　　月　　22　　日
　　　　　　　　　刑事第十八庭審判長法　官  溫耀源
　　　　　　　　　　　　　　　　　  法　官  陳健順
　　　　　　　　　　　　　　　　　  法　官  邱同印
以上正本證明與原本無異。
如不服本判決，應於收受送達後十日內向本院提出上訴書狀，其
未敘述上訴之理由者並得於提起上訴後十日內向本院補提理由書
（均須按他造當事人之人數附繕本）。
                                    書記官  莊昭樹
中　　華　　民　　國　　96　　年　　6 　　月　　22　　日
附錄：本案論罪科刑法條全文
槍砲彈藥刀械管制條例第八條第四項：
未經許可，持有、寄藏或意圖販賣而陳列第一項所列槍枝者，處
三年以上十年以下有期徒刑，併科新臺幣七百萬元以下罰金。
